【裁判字號】    95,聲,2031
【裁判日期】    951222
【裁判案由】    返還擔保金
【裁判全文】
臺灣高雄地方法院民事裁定              95年度聲字第2031號
聲  請  人  第一商業銀行股份有限公司
法定代理人  乙○○
訴訟代理人  丁○○
相  對  人  賓宇國際有限公司
法定代理人  戊○○
相  對  人  川智股份有限公司
法定代理人  甲○○
相  對  人  光洋波斯特國際展覽股份有限公司
法定代理人  丙○○
相  對  人  聯興趙木業加工股份有限公司
法定代理人  庚○○
相  對  人  聯瑞興有限公司
法定代理人  己○○
上列當事人間聲請返還擔保金事件，本院裁定如下：
    主  文
本院民國九十四年度存字第三一六五號提存事件聲請人所提存之
新臺幣壹拾肆萬玖仟元，准予返還。
    理  由
一、按應供擔保之原因消滅或訴訟終結後，供擔保人證明已定20
    日以上之期間，催告受擔保利益人行使權利而未行使者，法
    院應依供擔保人之聲請，以裁定命返還其提存物；此一有關
    訴訟費用擔保之規定，於其他依法令供訴訟上之擔保者準用
    之，民事訴訟法第104 條第1 項第1 款、第3 款前段及第10
    6 條前段分別定有明文。
二、聲請意旨略以：聲請人與相對人間前因請求給付票款事件而
    涉訟，聲請人並遵本院民國94年度裁全字第5202號民事裁定
    ，為擔保假扣押，而提供新臺幣149,000 元為擔保，並以本
    院94年度存字第3165號提存書提存在案。茲因聲請人對相對
    人賓宇國際有限公司、聯興趙木業加工股份有限公司及聯瑞
    興有限公司之本案訴訟，業經本院94年度重訴字第355 號判
    決勝訴確定，且聲請人已撤回對相對人川智股份有限公司（
    下稱川智公司）及光洋波斯特國際展覽股份有限公司（下稱
    光洋公司）之假扣押執行程序，其假扣押執行程序已終結，
    且經聲請人以存證信函定期催告川智公司及光洋公司行使權
    利，已於95年9 月18日送達，惟川智公司及光洋公司迄今仍
    未行使權利，爰聲請准予返還提存物等語。
三、經查，聲請人之前揭主張，業據其提出上開裁判書、判決確
    定證明書、提存書影本、臺灣臺北地方法院北院錦94執全助
    宇字第1085號函各1 份、存證信函及掛號郵件收件回執各2
    份為證，並經本院依職權調取上開假扣押及提存卷宗核閱無
    訛，且川智公司及光洋公司受催告後，已逾20日仍未行使權
    利一節，亦經本院依職權查證屬實，此有民事紀錄科查詢表
    6 紙在卷可稽，是以，聲請人聲請返還提存物，於法有據，
    應予准許。
四、依民事訴訟法第104 條第1 項第1 款、第3 款前段、第106
    條前段，裁定如主文。
中    華    民    國    95    年    12    月    22    日
                  民事第六庭  法  官  鄭詠仁
正本證明與原本無異。
如不服本裁定應於送達10日內向本院提出抗告狀，並繳納裁判費
新臺幣1,000元。
中    華    民    國    95    年    12    月    22    日
                              書記官  王雪招


司法院資訊處製作；財團法人民間司法改革基金會備份。
